臺灣桃園地方法院刑事判決　
111年度易字第39號
公  訴  人  臺灣桃園地方檢察署檢察官
被      告  龔上堯



選任辯護人  張家榛律師
            林芥宇律師
上列被告因竊盜案件，經檢察官提起公訴（110年度偵字第30547
號），本院判決如下：
    主  文
龔上堯犯攜帶兇器竊盜罪，共貳罪，均累犯，各處有期徒刑柒月
。應執行有期徒刑拾壹月。
未扣案犯罪所得如附表所示之物，均沒收，於全部或一部不能沒
收或不宜執行收收時，追徵其價額。
    犯罪事實
一、龔上堯意圖為自己不法之所有，基於攜帶兇器竊盜之故意，
    於民國110年6月23日2時57分許至同日3時5分許間某時，在
    址設桃園市○○區○○路000○000號之居易社區地下室1樓停車場
    編號A23停車格，持客觀上足以對人之生命、身體、安全構
    成威脅且具有危險性，可供兇器使用之不詳工具，將同社區
    住戶黃仁輝所有而放置在該停車格地上之電線剪下約5公尺
    之長度後竊取之，得手後旋即逃逸。
二、又意圖為自己不法之所有，基於攜帶兇器竊盜之故意，於同
    月24日4時12分許至同日4時15分許間某時，在上開居易社區
    地下室1樓停車場編號A23停車格，持客觀上足以對人之生命
    、身體、安全構成威脅且具有危險性，可供兇器使用之不詳
    工具，將黃仁輝所有放置在該停車格地上之電線剪下約2公
    尺之長度後竊取之，得手後旋即逃逸。
    理  由
壹、證據能力部分：
    本判決所引用為判斷基礎之下列證據，關於傳聞供述證據，
    檢察官、被告龔上堯及辯護人於審判程序中均同意作為證據
    使用（本院審易字卷55頁），本院審酌該等證據作成時情況
    ，並無違法或不當取證，亦無顯不可信，而認為適當，均有
    證據能力；非供述證據，均依法定程序取得，經合法調查程
    序，與待證事實間復具相當關聯性，無不得為證據情形，依
    同法第158條之4規定反面解釋，亦具證據能力。
貳、實體部分：
一、認定犯罪事實所憑之證據及理由：
　　訊據被告矢口否認上開竊盜犯行，辯稱：我有在起訴書記載
    的時間到地下室停車場A23停車格附近走動，但我沒有偷電
    線，我身上也沒有帶利剪，我當時是要找遺失的觸控筆等語
    。辯護人則以：被告那兩日前往該地就是為了要去找因為遛
    狗而遺失的觸控筆，身上也沒有攜帶兇器前往，所背的背包
    也沒有竊盜的行為等語。經查：
　㈠被告分別於110年6月23日2時57分許至同日3時5分許間某時、
    同月24日4時12分許至同日4時15分許間某時，在址設桃園市
    ○○區○○路000○000號之居易社區地下室1樓停車場編號A23停
    車格蹲下後離去，告訴人黃仁輝即分別於同年月23日17時許
    、同年月24日4時15分許，發現其放置在上開停車格地上之
    電線遭人剪斷竊取等情，業據被告於偵訊及審理時坦承不諱
    （偵卷84頁，本院易字卷55、98-99頁），核與證人即告訴
    人於警詢及本院審理時證述情節相符（偵卷19-21頁，本院
    易字卷80-86頁），並有停車場監視器錄影光碟及本院勘驗
    筆錄暨附件、現場照片及監視器畫面截圖在卷可稽（偵卷33
    -48頁，本院易字卷51-60頁），此部分事實，可以認定。因
    此，本案要討論的是：被告在上開停車格蹲下2次，是否均
    有竊取告訴人放在該處之電線？如有，被告竊取電線之方式
    為何？
　㈡被告在上開停車格蹲下2次，是否均有竊取告訴人放在該處之
    電線？
　⒈被告於上開2次前往該停車格蹲下前，身上均未背負任何背包
    ，直到在該停車格蹲下起身離去時，身上才背負背包，且背
    包內確實裝有物品，而被告於6月23日蹲在該停車格時間長
    達8分鐘（監視器畫面時間02：57至03：05）、6月24日蹲在
    該停車格時間則達3分鐘（監視器畫面時間04：12至04：15
    ），且被告於6月24日4時13分蹲在該停車格時，更為攝影機
    拍攝到手持長條狀物品，業據被告於審理時供述明確（本院
    易字卷99頁），並有停車場監視器錄影光碟及本院勘驗筆錄
    暨附件在卷可稽（本院易字卷51-60頁）。
　⒉證人即告訴人於警詢時證述：我分別於同年月23日17時許、
    同年月24日4時15分許，發現放置在上開停車格後之電線遭
    人剪斷竊取等語（偵卷19-20頁）。
　⒊證人即社區保全林坤成於偵訊時證述：6月24日4時許我接到
    中控室通知後走到社區地下1樓停車場，在停車場電梯遇到
    被告，被告有背袋子，外觀看起來鼓鼓的，我走到本案停車
    格時都沒有看到其他人等語（偵卷85頁）。
　⒋參以告訴人及證人林坤成均與被告毫無恩怨，且告訴人於審
    理時更持平表示請本院依法處理即可等語（本院易字卷87頁
    ），未對被告有何挾怨報復之情，另證人林坤成則經具結後
    證述以擔保證述之可信性，且其證述之情也與本院勘驗監視
    器畫面結果相符，有停車場監視器錄影光碟及本院勘驗筆錄
    在卷可稽（本院易字卷54頁），故上開告訴人及證人應無誣
    陷被告之虞，渠等上開證述內容，應可採信。綜合上開告訴
    人、證人林坤成證述內容、前開監視器錄影光碟及本院勘驗
    筆錄、被告審理時供述內容，可知被告在該停車格蹲下之時
    間非短，甚於6月24日時更為監視器拍攝到手持長條狀物品
    ，且被告起身後身上即背負著本來沒有之背包，而背包內也
    確實裝有物品，又被告自該停車格離去後，告訴人隨即於同
    日發現放置在該處之電線遭竊，且社區保全林坤成於6月24
    日4時許在地下1樓停車場電梯遇到被告後，隨即走到本案停
    車格，路程中均未見到有被告以外之人，故被告有於6月23
    日、6月24日在A23停車格竊取告訴人之電線，應可認定。
　㈢被告竊取電線之方式為何？
　⒈證人即告訴人於警詢中證述：我這2次電線都被剪斷等語（偵
    卷19-20頁）；於審理時證稱：因為電線有一個特性，剛剪
    的跟放久的亮度不一樣，剛剪的會很亮，久了之後可能會產
    生黃會發黑，那時候我跟警察講說這是跟相片一比對下來，
    這就是被剛剪的；電線因為線很重，又硬、又粗，比較難用
    徒手等語（本院易字卷85-86頁）。
　⒉參照警方於110年6月24日6時5分到場拍攝電線照片顯示，失
    竊電線是成捆綁好放在地上，電線長度甚長，且線徑也粗，
    而於該綑電線中上段處有明顯電線斷裂缺口，該缺口橫切面
    尚稱平滑等情，有現場照片在卷可佐（偵卷33-34頁）。
　⒊自上開現場照片顯示之電線之放置位置及方式、斷裂缺口位
    置及其橫切面、電線長度及線徑等情，認該電線應無法純以
    徒手拔取或折斷等方式竊取，必以工具剪斷才屬可能，與告
    訴人上開證述電線遭剪斷之內容恰為相符，故被告以不詳工
    具剪斷告訴人之電線而竊取得手，應可認定
　㈣雖被告及辯護人辯稱：被告到停車場是要找遺失的觸控筆等
    語，然而：
　⒈證人林坤成於審理時證述：被告沒有停車位，但是他偶爾會
    把他自己的車開到地下室，停放在別的住戶的空位，應該是
    停在A43，是在A 棟，但丟掉東西的A23 車位是在F 棟，兩
    者距離大概50公尺等語（本院易字卷91-92頁），核與被告
    亦自承：我在車區沒有車位，會借用社區住戶停車位來臨時
    停車等語相符（本院易字卷99-100頁），足見被告平日在地
    下1樓停車場臨時停車之位置與本案停車格距離甚遠，被告
    並無到本案停車格停車或走動之需求，則其辯稱係為尋找遺
    失的觸控筆才至本案停車格等語，是否可信，已有疑問。
　⒉被告蹲在該停車格2次之時間分別為8分鐘、3分鐘，已經本院
    認定如前，倘被告確實在該停車格尋找觸控筆，衡情應無必
    要在該處蹲下如此久之時間。再以當時為凌晨時段，停車場
    僅能靠電燈提供光源，亮度顯然不足，且被告於偵訊時也自
    陳：太暗我看不清楚等語（偵卷86頁），被告如有尋找觸控
    筆之需求，大可於白天停車場亮度充足時前往，何必執意於
    凌晨光線欠佳之時前往尋找，被告上開各舉動已與尋找遺失
    物之常情有違。
　⒊證人林坤成偵訊時證述：被告沒有來中控台報遺失觸控筆等
    語（偵卷86頁），核與被告於偵訊時自承：我沒有向管理員
    或社區人員求助或詢問等語相符（偵卷84頁），可見被告未
    向社區申報遺失觸控筆，也與遺失物之人的正常反應有別。
    再參以監視器錄影畫面及本院勘驗筆錄，可知被告於6月23
    日、6月24日自地下1樓停車場電梯出來後，隨即步行前往本
    案停車格後蹲下，未見在地下1樓停車場之路途中有找尋觸
    控筆之動作，有停車場監視器錄影光碟及本院勘驗筆錄暨附
    件在卷可稽（本院易字卷51-60頁），倘若被告確有遺失觸
    控筆，衡情應會自地下1樓停車場電梯出來後，即有沿途尋
    找觸控筆之動作，絕非目標明確地一路走向本案停車格後隨
    即蹲下，足見被告在本案停車格蹲下之舉，顯與一般人理解
    尋找遺失物該有之行為，迥然有別，故被告及辯護人上開辯
    詞，顯屬卸責之詞，無足採信。
　㈤至證人即被告配偶陳玟蒨於審理時證述：我知道被告觸控筆
    弄丟，因為我一直問被告，我有叫被告下樓去找等語（本院
    易字卷93頁），然證人為被告之配偶，衡情其證述內容恐有
    袒護被告之虞，並非一概可信，況該證人於審理時證述：我
    忘記觸控筆是何時不見，因為有一段時間了；我忘記被告是
    何時下去找等語（本院易字卷94、96頁），足見證人已因記
    憶模糊而無法說明被告於本案發生時至本案停車格，確實是
    在尋找觸控筆，故尚難以該證人證述內容採為對被告有利之
    認定。
  ㈥綜上，本案事證明確，被告犯行堪可認定，應依法論科。　
二、論罪科刑：
  ㈠按刑法第321條第1項第3款所謂兇器，其種類並無限制，凡客
    觀上足以對人之生命、身體、安全構成威脅，具有危險性之
    兇器均屬之，且祇須行竊時攜帶此種具有危險性之兇器為已
    足，並不以攜帶之初有行兇之意圖為必要（最高法院79年度
    台上字第5253號判決意旨參照）。查被告於犯罪事實一、二
    時、地，持不詳工具剪斷電線，該工具雖未扣案，然被告既
    能持之剪斷電線，顯然質地甚為堅硬、刃面甚為銳利，客觀
    上足以危害他人生命、身體之安全，應屬兇器無疑。　
  ㈡故核被告所為，均係犯刑法321條第1項第3款之攜帶兇器竊盜
    罪（共2罪）。被告就上開2次竊盜犯行間，犯意各別、行為
    互殊，應分論併罰。
  ㈢被告前因竊盜、施用毒品等案件，經本院判處罪刑並定應執
    行有期徒刑1年10月確定，於109年5月19日易科罰金執行完
    畢，有臺灣高等法院被告前案紀錄表在卷可稽，其於有期徒
    刑執行完畢後，5 年以內故意再犯有期徒刑以上之上開2罪
    ，依刑法第47條第1項規定，均為累犯。審酌被告已因構成
    累犯之竊盜前科執行完畢，又再度為同樣類型、罪質之本案
    犯罪2次，顯見其就此類犯行之刑罰反應力甚為薄弱，參照
    司法院大法官會議釋字第775 號解釋意旨，認適用刑法第47
    條累犯加重之規定並無罪刑不相當之情事，爰均依刑法第47
    條第1 項規定，加重其刑。
  ㈣爰審酌被告不思以正當途徑獲取所需，竊取告訴人財物2次，
    欠缺對於他人財產權及法律秩序之尊重，所為誠屬不該。且
    犯後否認犯行，迄今未與告訴人達成調解或部分賠償損害，
    也未發還所竊得之物，犯後態度不佳。然念及告訴人表示依
    法處理之量刑意見（本院易字卷87頁），暨被告之學歷、家
    庭生活經濟情況、素行、犯罪動機、目的、手段、竊得財物
    價值等一切情狀，量處如主文所示之刑並定應執行刑。
三、沒收：
  ㈠被告竊得如附表所示之物，均屬本案之犯罪所得，且均未扣
    案，亦未返還告訴人，爰依刑法第38條之1 第1 項前段、第
    3 項，宣告沒收，如全部或一部不能沒收或不宜執行沒收時
    ，追徵其價額。
　㈡至被告本案所為2次竊盜犯行所用之不詳工具，並未扣案，亦
    無證據顯示係被告所有，復無證據證明現仍存在且屬違禁物
    ，顯欠缺刑法上重要性，為免將來執行困難，爰依刑法第38
    條之2第2項，爰均不予宣告沒收，附此敘明。
據上論斷，應依刑事訴訟法第第299條第1項前段，判決如主文。
本案經檢察官盧奕勳偵查起訴，由檢察官劉建良到庭執行職務。
中　　華　　民　　國　　111 　年　　3 　　月　　25　　日
                  刑事第十一庭  法　官　林育駿
以上正本證明與原本無異。
如不服本判決應於收受判決後20日內向本院提出上訴書狀，並應
敘述具體理由。其未敘述上訴理由者，應於上訴期間屆滿後20日
內向本院補提理由書(均須按他造當事人之人數附繕本)「切勿逕
送上級法院」。 
　　　　　　　　　　　　　　　　　　　　　　　　　　　　　　書記官　翁珮華
中　　華　　民　　國　　111 　年　　3 　　月　　25　　日
附錄本案論罪科刑法條：
刑法第321條
中華民國刑法第321條
犯前條第1項、第2項之罪而有下列情形之一者，處6月以上5年以
下有期徒刑，得併科50萬元以下罰金：
一、侵入住宅或有人居住之建築物、船艦或隱匿其內而犯之。
二、毀越門窗、牆垣或其他安全設備而犯之。
三、攜帶兇器而犯之。
四、結夥三人以上而犯之。
五、乘火災、水災或其他災害之際而犯之。
六、在車站、港埠、航空站或其他供水、陸、空公眾運輸之舟、
    車、航空機內而犯之。
前項之未遂犯罰之。
　
附表
編號 竊取物品及數量 一 電線5公尺 二 電線2公尺